【裁判字號】    95,易,952
【裁判日期】    950629
【裁判案由】    詐欺
【裁判全文】
臺灣臺中地方法院刑事判決               95年度易字第952號
公  訴  人  臺灣臺中地方法院檢察署檢察官
被      告  甲○○  36歲民.
                    （現另案於臺灣臺中監獄臺中分監執行）
上列被告因詐欺案件，經檢察官提起公訴（九十四年度偵字第二
○三九五號），被告就被訴事實為有罪之陳述，經本院合議庭裁
定由受命法官獨任進行簡式審判程序，本院判決如下：
    主    文
甲○○共同以意圖為自己不法之所有，以詐術使人將本人之物交
付為常業，累犯，處有期徒刑壹年貳月。附表二所示之物品均沒
收。
    犯罪事實
一、甲○○前於民國八十四年間因違反麻醉藥品管理條例案件，
    經臺灣板橋地方法院判處有期徒刑五月確定；又分別於八十
    五、八十六年間因違反肅清煙毒條例、藥事法及竊盜等案件
    ，經本院分別判處有期徒刑三年四月、四月、六月，嗣經定
    應執行刑有期徒刑三年十一月確定；以上各罪經接續執行，
    嗣於八十七年五月七日縮短刑期假釋付保護管束，復撤銷假
    釋，剩餘殘刑二年七月五日，甫於九十二年十月三十一日縮
    短刑期執行完畢。甲○○明知綽號「義董」之不詳姓名年籍
    之成年男子係詐欺集團所屬成員，竟與「義董」及其所屬詐
    欺集團成員共同基於常業詐欺之犯意聯絡，於民國九十三年
    十月間起，由義董以每日新臺幣（下同）一千元之薪資，僱
    請甲○○負責提領詐欺集團成員詐欺被害人匯入之款項，並
    交付甲○○如附表二所示之存摺、提款卡等物品，復由甲○
    ○於附表二所示之筆記本記載前開帳戶所有人之基本資料及
    提款卡密碼，再依詐欺集團成員之指示提領款項後，交予「
    義董」所屬之詐欺集團成員。「義董」及其所屬詐欺集團成
    員即於附表一所示之時間、以附表一所示之詐騙方式，致附
    表一所示之洪鵬舜、楊昆政、乙○○、丙○○等人陷於錯誤
    ，而依詐欺集團成員之指示匯款至如附表一所示之帳戶，再
    由甲○○依指示提領前開洪鵬舜等人匯入帳戶之款項，交予
    「義董」所屬之詐欺集團成員，並以之為業，用以維生。嗣
    於九十三年十二月二十日十六時許，在臺中市○○路○段十
    八號前，為警查獲，並扣得如附表二所示供犯罪所用分屬「
    義董」所屬詐欺集團成員所有之存摺、提款卡，及甲○○所
    有之記事本二本。
二、案經臺中市警察局第一分局報告臺灣臺中地方法院檢察署檢
    察官偵查起訴。
    理    由
一、前揭犯罪事實，業據被告甲○○坦承不諱，復經證人洪鵬舜
    、楊昆政、乙○○、丙○○（東警刑字第○九四○○二○九
    六七號卷第三頁背面、第四頁；中市警少字第○九四○○一
    ○五六三號卷第八頁背面、第九頁；高縣警經移字第○九四
    ○  ○八○一五七號卷第五頁背面至第七頁；中分一刑字第
    ○九三○○四○一七五號卷第六、七頁）證述遭詐騙之情節
    明確。復有高雄縣警察局湖內分局路竹派出（分駐）所受理
    刑事案件報案三聯單（被害人為證人洪舜鵬）影本一份、郵
    政國內匯款執據（匯款人為證人洪舜鵬）二份、高雄縣政府
    警察局詐騙帳戶通報警示、詐騙電話斷話聲請表（被害人為
    證人洪舜鵬）一份、中華郵政股份有限公司豐原郵局函（含
    以局號帳號查詢客戶基本資料、查詢帳戶最近交易資料各一
    份）一份（東警刑字第○九四○○二○九六七號卷第四至八
    頁）；寶華銀行匯出匯款回條聯本（匯款人為證人楊昆政）
    一份、寶華銀行函（含存摺類存款明細分戶帳、王正吉全民
    健康保險卡、身分證影本各一份）一份（中市警少字第○九
    四○○一○五六三號卷第十七至十九頁）；郵政國內匯款執
    據（匯款人為證人乙○○）三份、刑案記錄表高雄縣政府警
    察局刑警隊九十四年四月三十日表二份、羅琳坤郵局帳戶基
    本資料、歷史交易清單、客戶歷史交易清單影本各一份、受
    理刑事案件報案三聯單（被害人為證人乙○○）一份、高雄
    縣政府警察局岡山分局函（含高雄縣政府警察局岡山分局詐
    騙帳戶通報警示詐騙電話停話聲請表一份（高縣警經移字第
    ○九四○○八○一五七號卷第七至十三頁）；查詢未印摺交
    易詳情一份、財團法人農漁會南區資訊中心自動付款機存戶
    交易明細表一份（中分一刑字第○九三○○四○一七五號卷
    第二六、二七頁），並有扣案如附表所示之存摺、提款卡可
    資佐證。足認被告自白與事實相符，堪可採信。是以，本案
    事證明確，被告犯行足堪認定。
二、按刑法上所謂常業犯，係指反覆以同種類之行為為目的之社
    會活動職業性犯罪而言（最高法院八十五年臺上字第五一○
    號判例參照），查被告與綽號「義董」之成年男子組成之詐
    騙集團，分別以附表一所示之詐騙方式誘騙如附表一所示之
    洪鵬舜等人操作自動櫃員機而轉帳至前述帳戶，再由被告以
    一日一千元之代價至銀行自動櫃員機，提領詐得款項，且扣
    得如附表二所示之大量供轉帳之帳戶、金融卡等犯罪所用之
    工具，依其等分工詐騙之過程，顯非偶而為之，被告與綽號
    「義董」之成年男子組成之詐騙集團成員，係以前開詐欺行
    為為職業，而有常業之犯意堪可認定。核被告所為，係犯刑
    法第三百四十條之常業詐欺罪。被告與綽號「義董」姓名年
    籍不詳之成年男子及其所屬詐騙集團成員有犯意聯絡行為分
    擔，為共同正犯。又被告前於八十四年間因違反麻醉藥品管
    理條例案件，經臺灣板橋地方法院判處有期徒刑五月確定；
    又分別於八十五、八十六年間因違反肅清煙毒條例、藥事法
    及竊盜等案件，經本院分別判處有期徒刑三年四月、四月、
    六月，嗣經定應執行刑有期徒刑三年十一月確定；以上各罪
    經接續執行，嗣於八十七年五月七日縮短刑期假釋付保護管
    束，復撤銷假釋，剩餘殘刑二年七月五日，甫於九十二年十
    月三十一日縮短刑期執行完畢等情，有臺灣臺中地方法院檢
    察署刑案資料查料註紀錄表，臺灣高等法院被告前案紀錄表
    在卷可參，其於受有期徒刑執行完畢後，五年以內再犯本案
    有期徒刑以上之罪，為累犯，應依刑法第四十七條之規定加
    重其刑。爰審酌被告年輕力盛，卻不思以合法之途徑獲取金
    錢，而參與詐欺集團，負責提領詐得款項等事宜，及詐騙民
    眾金錢，嚴重影響社會經濟秩序，並參酌被告在詐欺集團中
    擔任之角色、分工項目、參與之時間及所得之利益，暨其等
    犯後坦承犯行等一切情狀，量處如主文所示之刑。
三、扣案附表二所示之帳戶存摺、提款卡等（編號一至四十一）
    係「義董」所屬詐欺集團成員所有，記事本二本（編號四十
    二；附於臺灣臺中地方法院檢察署九十四年度偵字第三四七
    九號卷證物袋）係被告所有，均係供本案犯罪所用之物，均
    依刑法第三十八條第一項第二款宣告沒收。
據上論斷，應依刑事訴訟法第二百七十三條之一第一項、第二百
九十九條第一項前段，刑法第二十八條、第三百四十條、第四十
七條、第三十八條第一項第二款，判決如主文。
中    華    民    國    95    年    6     月    29    日
                  刑事第十四庭  法  官  劉逸成
上正本證明與原本無異。
如不服本判決，應於送達後十日內向本院提出上訴狀（須附繕本
），上訴於臺灣高等法院臺中分院。
                                書記官  高勳楠
中    華    民    國    95    年    6     月    29    日
附錄論罪科刑法條
中華民國刑法第340條
以犯第三百三十九條之罪為常業者，處一年以上七年以下有期徒
刑，得併科五萬元以下罰金。


司法院資訊處製作；財團法人民間司法改革基金會備份。
